---
title: "Luftforurening"
author: "CMF"
date: "27 feb 2016"
output: html_document
---

```{r setup, include=FALSE}
knitr::opts_chunk$set(echo = TRUE)
```

## Luftforurening - Københavns Kommune

Kilde: http://data.kk.dk/dataset/luftforurening

***

H.C. Andersens Boulevard/1103: Gadestation (12o34'20" E, 55o40'30'' N).

Målt på gadeniveau (på stærkt trafikerede gader).

Den trafik-orienterede station (station nr. 1103) er placeret på nordsiden af en 6 sporet gade. På begge sider af hovedgaden er der parkering langs med parallelle sidegader og fortove. På Nordsiden er der 5-6 etagers beboelsesejendomme, der bl.a huser den kommunale administration, medens der på den modsatte side ligger en forlystelsespark med træer og lave bygninger. Trafiktætheden er på omkring 70.000 motorkøretøjer om dagen.

***
Data måles med automatiske instrumenter og opdateres hver time.

Stofliste: NO2: Kvælstofdioxid, NOx: Kvælstofoxider, CO: Kulmonoxid, O3: Ozon, PM10: Partikler mindre end 10 µm *), PM25: Partikler mindre end 2,5 µm *), SO2: Svovldioxid, Ben: Benzen, Tol: Toluen.

Enheder: µg/m3, dog NOx: µg(NO2)/m3 og CO: mg/m3.

Data kontrolleres automatisk, men der er ikke foretaget afsluttende kontrol - der tages derfor forbehold mht. de nøjagtige værdier. Målt med: *) TEOM metoden.

Mere information kan findes hos Institut for Miljøvidenskab.


***


# Hent data og vis de første rækker

```{r}
mydata <- read.csv("~/GitHub/kk_data/Luftforurening/HC-Andersens-Boulevard.csv_rev_mod.csv")
head(mydata)
```


Vis summary:

```{r}
summary(mydata)
```

# Boxplot


```{r}
boxplot(NO2myg.m3~TidsKategori,mydata)
```





